臺灣南投地方法院民事簡易裁定
111年度投簡字第80號
上  訴  人
即  被  告  正泰資產管理有限公司

法定代理人  張龍根  


原      審
訴訟代理人  季佩芃律師
被  上訴人
即  原  告  張士元  
上列當事人間債務人異議之訴事件，上訴人對於民國111年3月31
日本院第一審判決，提起上訴，裁定如下：
    主  文
本件第二審訴訟標的價額核定為新臺幣11萬3,686元。
上訴人應於本裁定送達翌日起5日內，補繳第二審裁判費新臺幣1
,830元，逾期未補繳，即裁定駁回上訴。   
    理  由
一、按提起民事第二審上訴，應依民事訴訟法第77條之16第1項
    規定繳納裁判費，此為必須具備之程式。復提起上訴，有應
    繳而未繳裁判費者，原第一審法院應定期間命其補正，如不
    於期間內補正者，原第一審法院應以裁定駁回之，民事訴訟
    法第442條第2項定有明文，前揭規定於簡易訴訟程序之上訴
    程序亦有準用，此觀同法第436條之1第3項自明。復債務人
    異議之訴之訴訟標的為該債務人之異議權，法院核定此訴訟
    標的之金額或價額，應以該債務人本於此項異議權，請求排
    除強制執行所有之利益為準（最高法院111年度台抗字第49
    號裁定要旨）。
二、查上訴人對於本院於民國111年3月31日所為第一審判決，於
    111年4月26日具狀提起上訴，未繳納第二審裁判費。本件訴
    訟係被上訴人起訴主張上訴人執本院86年度促字第5171號支
    付命令及確定證明書為執行名義，向本院聲請對被上訴人強
    制執行，惟被上訴人認為上訴人所執前揭執行名義所載債權
    ，有罹於時效情形，依強制執行法第14條第1項規定，訴請
    本院撤銷本院110年度司執字第27502號執行事件之執行程序
    ，且上訴人不得執前揭執行名義對被上訴人強制執行。而本
    院第一審對於被上訴人於第一審之主張全部准許，上訴人提
    起上訴並聲明廢棄第一審判決。第查本院86年度促字第5171
    號支付命令所載債權，係命被上訴人應給付11萬3,686元及
    自支付命令送達翌日起至清償日止，按週年利率20％計算之
    利息，是本件被上訴人提起債務人異議之訴，訴請排除前揭
    執行名義所載債權之執行程序，被上訴人因排除執行程序所
    得受之利益為11萬3,686元，本件第二審訴訟標的價額應核
    定為11萬3,686元，應徵第二審裁判費1,830元。爰限上訴人
    應於本裁定送達翌日起5日內，補繳第二審裁判費1,830元，
    逾期未補繳，即裁定駁回上訴。
三、末按受特別委任之訴訟代理人，有依民事訴訟法第七十條第
    一項但書規定，提起上訴之權。所謂提起「上訴」，非僅代
    為向法院表示上訴之意思表示而已，其為使上訴發生合法效
    力目的範圍內所必要之行為，如：提出上訴狀、繳納上訴裁
    判費等，均應包括在內（最高法院94年度台抗字第981號裁
    定、97年度台抗字第4號裁定要旨及司法院廳民一字第0021
    號函參照）。本件上訴人於第一審有委任季佩芃律師為訴訟
    代理人，揆諸前揭說明，一併將補正裁定通知上訴人之原審
    訴訟代理人。
四、依民事訴訟法第436條之1第3項、第442條第2項前段，裁定
    如主文。
中　　華　　民　　國　　111 　年　　4 　　月　　28　　日
                  南投簡易庭  法  官  林彥宇
以上為正本係照原本作成。
如不服本裁定關於核定訴訟標的價額部分，應於裁定送達後10日
內向本院提出抗告狀，並繳納抗告費新臺幣1,000元（如委任律
師提起抗告，請注意民事訴訟法施行法第9條規定）；其餘關於
命補繳裁判費部分，不得抗告。
中　　華　　民　　國　　111 　年　　4 　　月　　28　　日
                              書記官  藍建文